【裁判字號】    98,台上,3923
【裁判日期】    980709
【裁判案由】    違反毒品危害防制條例
【裁判全文】
最高法院刑事判決            九十八年度台上字第三九二三號
上  訴  人  甲○○
上列上訴人因違反毒品危害防制條例案件，不服台灣高等法院花
蓮分院中華民國九十八年四月八日第二審判決（九十八年度上訴
字第一一號，起訴案號：台灣花蓮地方法院檢察署九十七年度偵
字第三三七０、三九二四、三九八五號），提起上訴，本院判決
如下：
    主  文
上訴駁回。
    理  由
按刑事訴訟法第三百七十七條規定，上訴於第三審法院，非以判
決違背法令為理由，不得為之。是提起第三審上訴，應以原判決
違背法令為理由，係屬法定要件。如果上訴理由書狀並未依據卷
內訴訟資料，具體指摘原判決不適用何種法則或如何適用不當，
或所指摘原判決違法情事，顯與法律規定得為第三審上訴理由之
違法情形，不相適合時，均應認其上訴為違背法律上之程式，予
以駁回。本件上訴人甲○○上訴意旨略稱：證人闕勤府係毒品交
易之買受人，其指證實難憑為認定賣方犯罪之唯一證據，況其在
偵、審中已改口直言並未直接向上訴人購買毒品，而係向上訴人
之友人陳宏光所購進，上訴人未從中獲利等語，原判決逕以案重
初供，嗣後證言為迴護之詞為由，不採上揭有利於上訴人之證言
，而不充分說明其取捨理由，已有判決理由欠備之違失；且既乏
一般販賣毒品者常有之大量毒品、夾鍊袋、電子磅秤等扣案，又
未見有提及毒品交易價額、數量等細節之電話監聽紀錄，卻不依
罪疑唯輕、無罪推定法則，為有利上訴人之認定、判決，亦有違
背證據法則之違法云云。惟查：證據之取捨、證明力之判斷及事
實之認定，俱屬事實審法院自由裁量判斷之職權，此項職權之行
使，倘不違背經驗法則或論理法則，即無違法可言，觀諸刑事訴
訟法一百五十五條第一項規定甚明。又供述證據雖先後不一，審
理事實之法院仍得依其調查所得之各項證據予以綜合判斷，定其
取捨，非謂其中一有不符，即應全部不予採用。本件原判決係依
憑上訴人在警詢時所為：「是闕勤府叫我幫他找毒品，……買到
海洛因後，闕勤府會分一點給我吸食」等語之部分自白；闕勤府
於檢察官偵查中，坦言前後二次向上訴人購買海洛因，並直陳監
聽電話紀錄內所謂「好空的」，即暗指毒品之證言；以暗語約定
毒品交易時、地之監聽電話紀錄（含譯文）；與上訴人傳發「小
兄弟，沒什麼事啦，我只是想告訴你，我這邊的小姐開始上班了
，而且每個都有氣質又漂亮喔，可以來看看啦，ok，就這樣，拜
拜」，暗指有優質毒品求售之行動電話簡訊等證據資料，乃認定
上訴人有原判決事實欄所載之犯行，因而撤銷第一審之科刑判決
，改判論上訴人以販賣第一級毒品（累犯）二罪（均依刑法第五
十九條及毒品危害防制條例第十七條關於犯情可憫、供出毒品來
源規定，遞減其刑，各處有期徒刑八年，定應執行刑為有期徒刑
十年）。對於上訴人僅承認有二次與闕勤府見面之事，而矢口否
認犯罪，所為係合資向陳宏光購買毒品云云之辯解，如何係飾卸
之詞，不足採信，亦據卷內證據資料予以指駁、說明。並指出上
訴人關於所謂合資購買毒品之付款、轉手毒品等重要交易情節，
非但自己先後供述不一，亦與闕勤府所陳齟齬，闕勤府嗣雖翻供
，仍堅稱在旅社內之第一次毒品交易，係上訴人親自收取價金、
交付毒品，陳宏光未在場等語，自不足憑為有利於上訴人認定之
依據。所為之事實認定及得心證理由，俱有卷內各證據資料可稽
，自形式上觀察，並不違背經驗法則、論理法則。原審既係綜合
各供述與非供述證據而為判斷，上訴意旨置原判決已明白論斷之
事項於不顧，就原審採證認事職權之適法行使，任憑己意，對於
各項證據予以割裂、異持評價，指摘原判決違法，且猶為單純事
實之爭辯，殊難認為已經具備合法上訴第三審之形式要件。依上
說明，應認其上訴為違背法律上之程式，予以駁回。
據上論結，應依刑事訴訟法第三百九十五條前段，判決如主文。
中    華    民    國  九十八  年    七    月    九    日
                      最高法院刑事第十庭
                          審判長法官  花  滿  堂
                                法官  黃  正  興
                                法官  陳  東  誥
                                法官  林  錦  芳
                                法官  洪  昌  宏
      本件正本證明與原本無異
                                      書  記  官
中    華    民    國  九十八  年    七    月   十三   日
                                                      ｖ


司法院資訊處製作；財團法人民間司法改革基金會備份。
